【裁判字號】    97,易,2423
【裁判日期】    971114
【裁判案由】    竊盜等
【裁判全文】
臺灣板橋地方法院刑事判決              97年度易字第2423號
公  訴  人  臺灣板橋地方法院檢察署檢察官
被      告  丙○○
                    （現另案於臺灣新店戒治所強制戒治）
            乙○○
                    （現另案於臺灣臺北監獄臺北分監執行）
            甲○○
            丁○○
                    （現另案於臺灣桃園女子監獄執行）
上列被告因竊盜等案件，經檢察官提起公訴（97年度偵字第1015
1 號、第12681 號），本院判決如下：
    主  文
丙○○共同犯毀越門扇竊盜罪，累犯，處有期徒刑壹年；又共同
犯毀越安全設備竊盜罪，累犯，處有期徒刑壹年；又共同犯毀越
門扇竊盜罪，累犯，處有期徒刑壹年；又共同犯攜帶兇器毀越門
扇竊盜罪，累犯，處有期徒刑壹年陸月，扣案如附表一編號1 至
13所示之行竊工具均沒收；又共同犯毀越門扇竊盜罪，累犯，處
有期徒刑壹年。應執行有期徒刑伍年肆月，並應於刑之執行前令
入勞動場所強制工作年，扣案如附表編號1 至13所示之行竊工
具均沒收。
乙○○共同犯攜帶兇器毀越門扇竊盜罪，累犯，處有期徒刑壹年
肆月，扣案如附表一編號1 至13所示之行竊工具均沒收。
甲○○收受贓物，累犯，處有期徒刑伍月，如易科罰金以新臺幣
壹仟元折算壹日。
乙○○、丁○○被訴於九十七年四月三日共同犯結夥毀越門扇竊
盜部分均無罪。
    事  實
一、丙○○前曾於民國91、92年間因犯偽造文書、傷害、竊盜、
    毒品危害防制條例、公共危險等案件，先後經臺灣桃園地方
    法院以89年度訴字第379 號、91年度交訴字第48號臺灣高等
    法院以90年度上訴字第4077號、91年度上訴字第300 號、最
    高法院以91年度台上字第3437號等判決各判處有期徒刑一年
    、六月、五月、一年十月、十月、七月確定，其後於96年間
    經減刑後更定應執行刑為三年五月，於96年7 月27日執行完
    畢出監；又乙○○前亦曾於92、93年間因偽造貨幣、竊盜、
    施用毒品等案件，先後經本院以92年度訴字第1216號、93年
    度易字第405 號等判決各判處有期徒刑三年二月、六月、六
    月確定，其後於96年間其上開竊盜、施用毒品等罪徒刑復經
    減刑並更定應執行刑為五月，與上開偽造貨幣罪徒刑三年二
    月接續執行，於96年8 月31日縮刑期滿執行完畢；又甲○○
    前亦曾於91年間因竊盜案件，經臺灣臺北地方法院以90年度
    易字第1712號判決判處有期徒刑二年十月，刑前強制工作三
    年確定，其後與其於92年間因過失傷害案件，經臺灣高等法
    院以92年度交上易字第383 號判決判處確定之有期徒刑八月
    ，更定應執行刑為三年四月，刑前強制工作三年，復因上開
    過失傷害案件於96年間經減刑減為四月，再更定其應執行刑
    為三年一月（刑前強制工作三年已執畢），於96年10月18日
    縮短刑期執行完畢。詎其三人猶不知悔改，復分別於(一)96年
    11月7 日下午2 時4 分許，丙○○（綽號「甩手」、「大胖
    」）基於意圖為自己不法所有之犯意聯絡，夥同翁明川（綽
    號「阿川」，所涉此部分竊盜罪嫌，另由檢察官偵查中），
    共同駕駛丙○○所有登記於陳淯瑋名下之車號LV-9699 號自
    用小客車，至臺北市○○區○○路4 段277 巷74之2 號4 樓
    戊○○住處，以不詳之行竊工具破壞戊○○上址住處大門後
    ，踰越侵入住宅內，竊取戊○○所有玉珮7 個、珊瑚墜子4
    個、天珠4 個、紅寶石戒指1 枚、藍寶石戒指1 枚、鑽石2
    顆、翡翠鑽石2 顆、手鐲3 只、黃金40兩等財物，得手後逃
    逸。(二)96年11月12日中午12時10分許前上午某時，丙○○基
    於意圖為自己不法所有之犯意聯絡，夥同翁明川（所涉此部
    分竊盜罪嫌，另由檢察官偵查中），共同至臺北市○○區○○街224 巷8 號2 樓己○○住處，以不詳之行竊工具，破壞
    己○○上址住處鐵窗、窗戶玻璃後，踰越侵入住宅內，竊取
    己○○所有手錶7 只、皮包35個、首飾3 件、美金220 元等
    財物，得手後逃逸。(三)96年11月29日中午12時39分許，丙○○基於意圖為自己不法所有之犯意聯絡，夥同侯建州（所涉
    此部分竊盜罪嫌，另由檢察官偵查中），共同駕駛丙○○所
    有上開車號LV-9699 號自用小客車，至臺北市○○區○○街
    241 巷2 號4 樓壬○○住處，以不詳之行竊工具破壞壬○○
    上址住處大門門鎖後，踰越侵入住宅內，竊取壬○○所有天
    珠項鍊1 條、金戒指、金項鍊、金飾1 批、玉環鑽戒2 枚、
    陽信銀行金融卡2 張、郵局金融卡2 張、中國信託銀行金融
    卡1 張、現金新臺幣（下同）3 萬元、洋酒3 瓶、土地房屋
    所有權狀等財物，得手後逃逸。(四)97年3 月18日上午9 時至
    11時30分許間之某時，丙○○基於意圖為自己不法所有之犯
    意聯絡，夥同乙○○，攜帶裝有如附表一編號所示1 至13所
    示行竊工具（其中鐵撬、螺絲起子、鉗子、扳手、剪刀等行
    竊工具，客觀上對人生命、身體具有危險性可供兇器使用）
    之黑色手提包，駕駛向不知情友人詹玉麒借用其弟詹俊傑所
    有車號3211-PN 號自用小客車，共同至臺北縣新莊市○○街
    124 巷6 弄2 號3 樓癸○○、呂美揚夫妻二人住處，以上開
    行竊工具撬開損壞癸○○、呂美揚二人上址住處大門門鎖後
    ，踰越侵入住宅內，竊取其夫妻二人所有之戒指2 枚（價值
    約4000元）、珠寶戒指1 枚（價值約5000元）、銀手環（價
    值約4500元）、台電紀念幣（價值約3000元）、手錶2 支（
    價值約7000元）、現金1 萬元、癸○○之中華民國護照1 本
    、遠東銀行信用卡2 張、汽車鑰匙3 把等財物，得手後復至
    上址樓下，以上開竊得之汽車鑰匙，接續啟動竊取癸○○所
    有停放樓下之車號8119-RG 號自用小客車1 輛，得手後駛離
    逃逸。嗣其二人復於同日下午4 時許，攜帶裝有上開行竊工
    具之黑色手提包，駕駛上開車號3211-PN 號自用小客車，至
    臺北縣三重市○○路○ 段111 之26號4 樓辛○○住處，欲再
    侵入行竊，乃先按鈴試探屋內有無人在，適因辛○○接聽電
    話不及應門，其二人誤以為屋內無人，即以上開所攜行竊工
    具，破壞辛○○上址住處大門門鎖（二人此所涉毀損犯行，
    未經告訴，另此所涉竊盜罪嫌，另經檢察官偵查後認罪嫌不
    足，以97年度偵字第10151 號、第12681 號不起訴處分在案
    ），尚未進入之際，因辛○○聽完電話前來開門，二人見事
    跡敗露，乙○○旋佯稱詢問有無「阿平」之人，此時適有管
    區警員據報前來查看，丙○○即先行下樓離去，趁隙駕車逃
    逸，乙○○則經警盤查，當場查扣得其上開行竊工具及起獲
    如附表一編號14所示癸○○上開失竊之汽車鑰匙3 把，經警
    循線調查，因而查悉上情。(五)97年4 月3 日下午1 時6 分許
    ，丙○○基於意圖為自己不法所有之犯意聯絡，夥同一姓名
    年籍不詳之成年男子，共同至基隆市○○區○○街6 之25號
    5 樓庚○○住處，以不詳之行竊工具，破壞庚○○上址住處
    大門門鎖後，踰越侵入住宅內，竊取庚○○所有之金手鍊3
    條、金項鍊3 條（以上金飾價值約8 萬元）、林務局銀幣2
    枚、現金5 萬8000元等財物(六)97年3 月底，在臺北縣林口鄉
    某處，甲○○明知丙○○所持有之金項鍊1 條係來路不明之
    贓物，竟仍予受贈收受戴用。嗣丙○○於97年4 月15日下午
    3 時45分許，在臺北縣三重市○○○路○ 段43巷27號，為警
    循線查獲；另甲○○於同日晚上10時許，在桃園縣龜山鄉○○路千禧新城20號5 樓為警查獲，自其身上查扣得上開收受
    之贓物金項鍊1 條，因而查悉上情。
二、案經壬○○、呂美揚訴由內政部警政署刑事警察局移送、暨
    臺北縣政府警察局三重分局報請臺灣板橋地方法院檢察署檢
    察官偵查起訴。
    理  由
一、訊據被告丙○○對於上揭竊盜之犯罪事實均坦承不諱，核與
    告訴人壬○○、呂美揚、被害人戊○○、己○○、癸○○、
    庚○○等分別於警詢、偵查指述被害情節相符（見97年度偵
    字第12681 號偵查卷28至30頁、33至34頁、36至38頁、44至
    45頁、58至59頁、225 至226 頁，以上告訴人、被害人等於
    警詢之陳述，被告丙○○對其證據能力，於本院審理言詞辯
    論終結前，均不爭執，依刑事訴訟法第159 條之5 規定，得
    為證據），並經證人侯建州、詹玉麒、共同被告乙○○、丁○○、證人辛○○、警員蘇良弼等分別於警詢、偵查證述屬
    實（見97年度偵字第12681 號偵查卷17至21頁、61至65頁、
    67至70頁、133 頁、190 頁、201 頁、217 至218 頁、230
    至231 頁、238 至239 頁、97年度偵字第10151 號偵查卷75
    至77頁，此等證人於警詢之陳述，同上理由，得為證據），
    且有內政部警政署刑事警察局97年4 月15日搜索、扣押筆錄
    、臺北縣政府警察局三重分局97年3 月18日搜索、扣押筆錄
    、告訴人壬○○、呂美揚、被害人己○○、戊○○、庚○○
    等上址住處前或大樓內監視器錄影翻拍照片、被害人庚○○
    住處被竊現場照片、告訴人壬○○、被害人戊○○、己○○
    、庚○○等報案三聯單、LV-9699 號、3211-PN 號、8119-R
    G 號等自用小客車車籍查詢資料、汽車過戶登記書、基隆市
    警察局第三分局被害人庚○○上址住處竊盜刑案現場勘察報
    告表、受理各類案件紀錄表、刑事案件報案證明申請書、發
    生竊盜案件紀錄表、臺北縣政府警察局新莊分局福營派出所
    被害人癸○○上址住處竊盜案件之刑事案件報案證明申請書
    、臺北縣政府警察局新莊分局偵辦被害人癸○○住宅遭竊案
    刑案現場勘察報告、現場照片、告訴人呂美揚具領上開失竊
    汽車鑰匙之贓物認領保管單等附卷、暨如附表一編號1 至13
    所示行竊工具扣案可資佐證。
二、訊據被告乙○○則矢口否認有上開與共同被告丙○○共犯告
    訴人呂美揚上址住處竊案犯行，辯稱：案發當天上午伊打電
    話給丙○○，因伊買的汽車過戶辦好了，要去牽車，伊請丙○○開車來載伊去牽車，丙○○到新莊時打電話給伊，伊當
    時在新莊豐年街110 巷朋友住處，丙○○在巷口等伊，叫伊
    過去找他，然後他跟伊說他要去找朋友，叫伊在他車上等他
    一下，然後他就下車走路離開，後來伊等很久，伊等到睡著
    ，起碼等了有兩、三個小時，伊醒來後打電話給丙○○，他
    說他已經離開了，伊才又開他的車子去三重找他，他沒有說
    他為何離開，伊去找丙○○時，他沒有拿東西給伊云云，共
    同被告丙○○並附和其上開辯詞，供稱被告乙○○並無與其
    共犯上開告訴人呂美揚上址住處竊案犯行云云。然查，被告
    乙○○上開所辯，核與共同被告丙○○於本院準備程序所述
    ：檢察官起訴伊與乙○○共犯新莊豐年街部分，是伊拜託乙○○開車載伊去的，乙○○不知情，伊跟乙○○說要去找朋
    友，叫他等伊一下，乙○○不知道伊是去行竊，行竊後伊是
    開著偷來的贓車離開，到了當天下午，伊打電話給乙○○，
    跟他說伊已經回伊三重住處，叫他把車子開過來云云情節，
    已顯然不合，且與其二人前於警詢、偵查中所供稱同日下午
    有共同至辛○○上址住處情節，亦前後不符，亦與被告乙○○為警查獲情節之事實不符，是被告乙○○上開所辯，已難
    採信為實。況共同被告丁○○於警詢、偵查中亦已曾供證稱
    ：伊於97年3 月間，在丙○○家中，有聽到丙○○他們講電
    話在聊，得知乙○○和丙○○去竊取一台車子，那一次只有
    乙○○被抓，丙○○在現場沒被抓，丙○○要拿錢去幫乙○○交保等語（見97年度偵字第12681 號偵查卷133 頁、201
    頁，此共同被告丁○○於警詢之陳述，被告乙○○於本院審
    理時均未爭執其證據能力，依刑事訴訟法第159 條之5 規定
    ，得為證據），且案發時告訴人呂美揚上址住處前監視器亦
    錄攝有被告乙○○與共同被告丙○○一起出現之畫面，此有
    該監視器錄影翻拍照片在卷可稽，再者，被告乙○○其後於
    同日下午，復與共同被告丙○○共同至辛○○上址住處欲再
    度行竊而破壞該址住處大門門鎖時，為警據報查獲，並查扣
    有其與丙○○共同行竊所用如附表一編號1 至13所示行竊工
    具，且於裝置上開行竊工具手提包內，復起獲告訴人呂美揚
    之夫癸○○所有上開汽車鑰匙，益見被告乙○○上開所辯不
    實，此外被告乙○○上開犯罪事實，並經告訴人呂美揚、被
    害人癸○○、證人詹玉麒、辛○○、警員蘇良弼等分別於警
    詢、偵查證述屬實（見97年度偵字第10151 號偵查卷22至27
    頁、75至77頁、107 至110 頁，此等告訴人、被害人、證人
    於警詢之陳述，同上理由，得為證據），且另有臺北縣政府
    警察局三重分局97年3 月18日搜索、扣押筆錄、告訴人呂美
    揚具領上開失竊汽車鑰匙之贓物認領保管單、臺北縣政府警
    察局新莊分局福營派出所被害人癸○○上址住處竊盜案件之
    刑事案件報案證明申請書、臺北縣政府警察局新莊分局偵辦
    被害人癸○○住宅遭竊案刑案現場勘察報告、失竊現場照片
    、失竊住宅前監視器錄影翻拍照片等附卷、暨如附表一編號
    1 至13所示行竊工具扣案可資佐證，堪認屬實無誤。
三、訊據被告甲○○亦矢口否認有上開收受贓物犯行，辯稱：丙○○確實有拿一條金項鍊給伊，丙○○是開BMW 汽車從三重
    、蘆洲一帶載伊去山上玩，好像是在林口，丙○○說不要被
    朋友看不起，所以拿一條金項鍊送給伊戴，因為伊等是從小
    的好朋友，伊想說是丙○○送給伊的，應該就是他買的，伊
    是被警察抓到後，才知道丙○○是有竊盜行為，之前伊不知
    道云云，共同被告丙○○於本院審理時亦附和其說。惟稽之
    被告甲○○於警詢中曾供述：伊與丙○○從小就認識，在臺
    東泰源監獄一同服刑出獄後，就一直有保持聯絡，伊本件為
    警查獲時身上所配戴之金項鍊，是丙○○拿給伊的，伊有問
    他金項鍊如何而來，但他叫伊不要問等語（見97年度偵字第
    12681 號偵查卷139 頁、144 頁），足見被告甲○○就共同
    被告丙○○所贈與之上開金項鍊來源已有懷疑，且查被告甲○○係因犯竊盜案件與同犯竊盜案間之丙○○同於92年至94
    年間在臺東泰源技訓所執行強制工作，此有其二人之臺灣高
    等法院在監在押全國紀錄表及前案紀錄表在卷可按，況且其
    二人自幼即相識，並經常保持連絡，被告甲○○豈有不知共
    同被告丙○○前有多次竊盜前科犯行，由此足見被告甲○○
    上開所辯不實，顯不足採。此外本件被告甲○○為警查扣配
    戴之金項鍊，係共同被告丙○○偷來送給被告甲○○之事實
    ，亦據共同被告丙○○於偵查中證述屬實（見97年度偵字第
    12681 號偵查卷251 至252 頁），並有臺北縣政府警察局新
    莊分局97年4 月16日扣押筆錄附卷、收受之贓物金項鍊1 條
    扣案可資佐證。
    綜上所述，被告丙○○、乙○○、甲○○等上開犯行，均事
    證明確，其等犯行均堪認定，應予依法論科。
四、核本件被告丙○○、乙○○、甲○○等三人上開所為：
    (一)被告丙○○上開所為，犯罪事實(一)、(三)、(五)等部分，均係
      犯刑法第321 條第1 項第2 款之毀越門扇竊盜罪，犯罪事
      實(二)部分，係犯同條項第2 款之毀越安全設備竊盜罪，犯
      罪事實(四)部分，係犯同條項第2 款、第3 款之攜帶兇器毀
      越門扇竊盜罪。公訴意旨認被告丙○○上開所為犯罪事實
      (一)、(三)、(四)、(二)等行為，分別係犯同條項第2 款之「毀壞
      」門扇竊盜、「毀壞」安全設備竊盜等罪云云，惟被告丙○○上開等部分之行為，除毀壞大門門鎖或鐵窗、窗戶等
      安全設備外，尚有「踰越」大門或鐵窗、窗戶等安全設備
      而侵入住宅內行竊之行為，是核上開等部分之行為，應係
      成立「毀越」門扇或安全設備等竊盜行為，另犯罪事實(四)
      部分，被告丙○○尚有攜帶如附表一編號1 至13所示包括
      有客觀上足供對人作為兇器使用之行竊工具，故其此部分
      行為尚併有「攜帶兇器」之加重竊盜行為，應予擴張；又
      公訴意旨認被告丙○○上開所為犯罪事實(五)之行為，係犯
      同條項第2 款、第4 款之結夥毀壞門扇竊盜罪云云，其中
      所認「毀壞」，有如上述之不當，至其所認「結夥三人以
      上而犯之」部分，經查被告乙○○、丁○○並無與被告丙○○共犯此部分犯行（理由詳如後述），應予減縮，僅認
      被告丙○○此部分行為，僅構成同條項第2 款之毀越門扇
      竊盜罪，是依上所述，公訴意旨上開所認，容有未洽。再
      被告丙○○上開所為犯罪事實(一)至(五)等各部分，均分別與
      翁明川、侯建州、乙○○或不詳之成年男子間，各有犯意
      聯絡及行為分擔，均為共同正犯。又其前曾於91、92年間
      因犯偽造文書、傷害、竊盜、毒品危害防制條例、公共危
      險等案件，先後經臺灣桃園地方法院以89年度訴字第379
      號、91年度交訴字第48號臺灣高等法院以90年度上訴字第
      4077號、91年度上訴字第300 號、最高法院以91年度台上
      字第3437號等判決各判處有期徒刑一年、六月、五月、一
      年十月、十月、七月確定，其後於96年間經減刑後更定應
      執行刑為三年五月，於96年7 月27日執行完畢出監，有臺
      灣高等法院被告前案紀錄表在卷可稽，被告丙○○前受有
      期徒刑執行完畢後，於五年以內故意再犯本件有期徒刑以
      上之各罪，均為累犯，應依刑法第47條第1 項規定，加重
      其刑。另被告丙○○所犯上開五次竊盜罪，犯罪時地相異
      ，被害人不同，顯係基於各別犯意所為，應予分論併罰。
      爰審酌被告丙○○前有多次竊盜前科、本件各罪犯罪之動
      機、目的、手段、方法、所得不法利益、對告訴人、被害
      人所生危害及犯後坦承之態度等一切情狀，各量處如主文
      所示之刑，並定其應執行之刑。又審酌被告丙○○前已有
      多次竊盜前科，且曾經宣告強制工作之保安處分，其猶不
      知悔改，其後仍再犯多次及本件多次等竊盜犯行，顯見其
      有竊盜犯之犯罪習慣甚明，爰依竊盜犯贓物犯保安處分條
      例第3 條第1 項規定，併予宣告於刑之執行前，令入勞動
      場所強制工作三年。另扣案如附表一編號1 至13所示等行
      竊工具，係被告丙○○所有供與共同被告乙○○共犯犯罪
      事實(四)部分之罪所用之物，應按其所犯之罪，併予宣告沒
      收。至被告丙○○於97年4 月15日為警查獲時，查扣之如
      附表二所示之扣押物品，均查無事證認與其本件上開犯罪
      事實有涉或專供犯本件各竊盜罪所用之物，故均不予沒收
      ，附此敘明。
    (二)被告乙○○上開所為，係犯刑法第321 條第1 項第2 款、
      第3 款之攜帶兇器毀越門扇竊盜罪。公訴意旨僅認係犯同
      條項第2 款之「毀壞」門扇竊盜罪云云，同上述被告丙○○部分之理由，公訴意旨上開所認，容有未洽。又其所犯
      上開之罪，與共同被告丙○○間，有犯意聯絡及行為分擔
      ，為共同正犯。另其前曾於92、93年間因偽造貨幣、竊盜
      、施用毒品等案件，先後經本院以92年度訴字第1216號、
      93年度易字第405 號等判決各判處有期徒刑三年二月、六
      月、六月確定，其後於96年間其上開竊盜、施用毒品等罪
      徒刑復經減刑並更定應執行刑為五月，與上開偽造貨幣罪
      徒刑三年二月接續執行，於96年8 月31日縮刑期滿執行完
      畢，有臺灣高等法院被告前案紀錄表在卷可稽，被告乙○○前受有期徒刑執行完畢後，於五年以內故意再犯本件有
      期徒刑以上之罪，為累犯，應依刑法第47條第1 項規定，
      加重其刑。爰審酌被告乙○○前有多次竊盜前科、本件犯
      罪之動機、目的、手段、方法、所得不法利益、對告訴人
      、被害人所生危害及犯後飾卸之態度等一切情狀，量處如
      主文所示之刑。另扣案如附表一編號1 至13所示等行竊工
      具，係共同被告丙○○所有供與被告乙○○共犯此部分犯
      罪所用之物，故併予依法宣告沒收。
    (三)被告甲○○上開所為，係犯刑法第349 條第1 項之收受贓
      物罪。另其前曾於91年間因竊盜案件，經臺灣臺北地方法
      院以90年度易字第1712號判決判處有期徒刑二年十月，刑
      前強制工作三年確定，其後與其於92年間因過失傷害案件
      ，經臺灣高等法院以92年度交上易字第383 號判決判處確
      定之有期徒刑八月，更定應執行刑為三年四月，刑前強制
      工作三年，復因上開過失傷害案件於96年間經減刑減為四
      月，再更定其應執行刑為三年一月（刑前強制工作三年已
      執畢），於96年10月18日縮短刑期執行完畢，有臺灣高等
      法院被告前案紀錄表在卷可稽，被告甲○○前受有期徒刑
      執行完畢後，於五年以內故意再犯本件有期徒刑以上之罪
      ，為累犯，應依刑法第47條第1 項規定，加重其刑。爰審
      酌被告甲○○本件犯罪之動機、目的、手段、方法、所得
      不法利益、對告訴人、被害人所生危害及犯後飾卸之態度
      等一切情狀，量處如主文所示之刑，並諭知易科罰金之折
      算標準。
五、另被告乙○○、丁○○等被訴部分，公訴意旨尚認被告乙○○、丁○○與被告丙○○等三人，係共同基於竊盜犯意聯絡
    ，結夥於上開犯罪事實(五)部分之時地，毀越門扇侵入被害人
    庚○○上址住處，竊取上開庚○○所有財物，因認被告乙○○、丁○○尚涉有共犯犯罪事實(五)部分之行為，構成刑法第
    321 條第1 項第2 款、第3 款之結夥毀越門扇竊盜罪嫌云云
    。按公訴人認被告乙○○、丁○○涉有上揭犯罪事實(五)之犯
    行，而構成結夥毀越門扇竊盜罪，無非以其犯罪事實有被告
    乙○○、丁○○、共同被告丙○○等於警詢、偵查之供述、
    被害人庚○○於警詢之證述、庚○○上址住處大樓內監視器
    錄影翻拍照片等可資佐證為其論據。惟訊據被告乙○○、丁○○堅決否認有上開竊盜之犯行，被告乙○○辯稱：此部分
    案發當天，伊並無與丙○○、丁○○同行至基隆市上址被害
    人庚○○住處等語，被告丁○○則辯稱：當天伊只有與丙○○，二人到基隆市看海，並未行竊云云。按犯罪事實應依證
    據認定之，無證據不得認定其犯罪事實，刑事訴訟法第154
    條第2 項定有明文。而所謂證據，係指足以證明被告確有犯
    罪行為之積極證據而言，該項證據須適於為被告犯罪之證明
    者，始得採為斷罪之資料（參照最高法院69年臺上字第4913
    號判例要旨）。又按認定犯罪事實所憑之證據，必須達於一
    般人均可得確信其為真實之程度，而無合理之懷疑存在時，
    始得據為被告有罪之認定，倘若犯罪事實之證明尚未達此一
    程度，仍有合理之懷疑存在，則應為被告有利之推定，仍不
    能遽為被告有罪之判斷，此亦為刑事訴訟法第154 條規定所
    示犯罪事實應依證據認定之證據裁判原則，以及因保障被告
    人權之無罪推定原則之所在（參見最高法院76年度臺上字第
    4986號判例、91年度臺上字第39號刑事判決等意旨）。經查
    ，被告丁○○雖曾於警詢、偵查供稱：丙○○有於97年3 月
    間，開車載伊與乙○○到基隆有海附近，伊留在車上，丙○○與乙○○背著工具包，下車走進巷內，過不久二人回來上
    車就拿出黃金來看云云，惟核其所述時地，均不能確認與被
    害人庚○○上址住處被竊時地相符，而共同被告丙○○於警
    詢、偵審供述時亦均否認被告乙○○、丁○○二人有與其共
    犯被害人庚○○上址住處竊案部分之行為，至上述被害人庚○○上址住處大樓內監視器錄影翻拍照片所示，雖有二名男
    子進入被害人庚○○住處大樓，其中一名係被告丙○○，但
    另一名成年男子，均無人可指認確係被告乙○○無訛，因此
    亦無法據以證明被告乙○○有共犯此部分竊盜犯行，此外復
    查無其他積極證據足認被告乙○○、丁○○確有與被告丙○○共犯本件此部分竊盜之犯行，是依上述規定及說明，本件
    此犯罪事實(五)部分，尚不能證明被告乙○○、丁○○犯罪，
    自應另均為無罪之諭知。
據上論斷，應依刑事訴訟法第299 條第1 項前段、第301 條第1
項，刑法第28條、第321 條第1 項第2 款、第3 款、第349 條第
1 項、第47條第1 項、第41條第1 項前段、第51條第5 款、第38
條第1 項第2 款，竊盜犯贓物犯保安處分條例第3 條第1 項，判
決如主文。
本案經檢察官張慶林到庭執行職務
中    華    民    國    97    年    11    月    14    日
                    刑事第十一庭  法  官  彭  全  曄
以上正本證明與原本無異。
如不服本判決應於收受送達後十日內向本院提出上訴書狀，並應
敘述具體理由；其未敘述上訴理由者，應於上訴期間屆滿後二十
日內向本院補提理由書（均須按他造當事人之人數附繕本）「切
勿逕送上級法院」。
                                  書記官  林  怡  秀
中    華    民    國    97    年    11    月    14    日
附錄本案論罪科刑法條全文：
中華民國刑法第321條
犯竊盜罪而有左列情形之一者，處六月以上、五年以下有期徒刑
：
一、於夜間侵入住宅或有人居住之建築物、船艦或隱匿其內而犯
    之者。
二、毀越門扇、牆垣或其他安全設備而犯之者。
三、攜帶兇器而犯之者。
四、結夥三人以上而犯之者。
五、乘火災、水災或其他災害之際而犯之者。
六、在車站或埠頭而犯之者。
前項之未遂犯罰之。
中華民國刑法第349條
收受贓物者，處 3 年以下有期徒刑、拘役或 5 百元以下罰金。
搬運、寄藏、故買贓物或為牙保者，處5年以下有期徒刑、拘役
或科或併科1千元以下罰金。
因贓物變得之財物，以贓物論。
--------------------------------------------------------
附表一：
┌──┬────────┬───┬───────────┐
│編號│  扣案物品名稱  │數  量│備                  註│
├──┼────────┼───┼───────────┤
│01  │小型開鎖工具    │  17支│行竊工具，放置於黑色手│
│    │                │      │提包內。              │
├──┼────────┼───┼───────────┤
│02  │T型開鎖工具     │   2支│同上                  │
├──┼────────┼───┼───────────┤
│03  │鐵撬            │   1支│同上                  │
├──┼────────┼───┼───────────┤
│04  │L型鐵尺         │   1支│同上                  │
├──┼────────┼───┼───────────┤
│05  │一字螺絲起子    │   1支│同上                  │
├──┼────────┼───┼───────────┤
│06  │十字螺絲起子    │   1支│同上                  │
├──┼────────┼───┼───────────┤
│07  │老虎鉗          │   1把│同上                  │
├──┼────────┼───┼───────────┤
│08  │活動鉗          │   1把│同上                  │
├──┼────────┼───┼───────────┤
│09  │尖嘴鉗          │   2把│同上                  │
├──┼────────┼───┼───────────┤
│10  │扳手            │   1支│同上                  │
├──┼────────┼───┼───────────┤
│11  │剪刀            │   1把│同上                  │
├──┼────────┼───┼───────────┤
│12  │木柄開鎖工具    │   1支│行竊工具，係在被告林繼│
│    │                │      │恩身上查扣。          │
├──┼────────┼───┼───────────┤
│13  │手套            │   3雙│行竊工具，其中1 雙棉質│
│    │                │      │手套，係在被告乙○○身│
│    │                │      │上查扣；另2 雙手套係放│
│    │                │      │置在黑色手提包內。    │
├──┼────────┼───┼───────────┤
│14  │汽車鑰匙        │   3把│放置在黑色手提包內，係│
│    │                │      │癸○○所有於97.03.18失│
│    │                │      │竊之車號8119-RG 號自用│
│    │                │      │小客車鑰匙，業經告訴人│
│    │                │      │即癸○○之妻呂美揚領回│
│    │                │      │。                    │
└──┴────────┴───┴───────────┘
附表二：
┌──┬────────┬───┬───────────┐
│編號│  扣案物品名稱  │數  量│備                  註│
├──┼────────┼───┼───────────┤
│01  │劉慶燦身分證、健│   5張│(1)劉慶燦、劉賈文寧夫妻│
│    │保卡、機車駕照、│      │  住臺北縣鶯歌鎮○○路│
│    │汽車駕照、P8-007│      │  393 巷2 弄8 號4 樓。│
│    │5 自用小客車行照│      │(2)均已經劉慶燦領回。  │
├──┼────────┼───┼───────────┤
│02  │劉賈文寧身分證、│   2張│已經劉慶燦領回。      │
│    │健保卡          │      │                      │
├──┼────────┼───┼───────────┤
│03  │金戒、手環      │  21只│ 部分金飾，已經被害人 │
│    │                │      │ 廖秀霞（97.04.15臺北 │
│    │                │      │ 縣鶯歌鎮○○路393 巷2│
│    │                │      │ 弄8 號3 樓住處遭竊） │
│    │                │      │ 、杜錦鈴（97.02.27臺 │
│    │                │      │ 北市○○區○○街118巷│
│    │                │      │ 21號5 樓住處遭竊）。 │
├──┼────────┼───┼───────────┤
│04  │金項鍊、環鍊    │  17條│同上。                │
├──┼────────┼───┼───────────┤
│05  │金項鍊墬飾      │   5個│同上。                │
├──┼────────┼───┼───────────┤
│06  │新臺幣50元硬幣（│ 163枚│                      │
│    │8150元）        │      │                      │
├──┼────────┼───┼───────────┤
│07  │G-PLUS行動電話  │   1支│(1)以上物品，係於97.04.│
│    │                │      │  15下午3 時45分許，在│
│    │                │      │  臺北縣三重市○○○路│
│    │                │      │  2 段43巷27號住處查扣│
│    │                │      │  ，被告丙○○於警詢供│
│    │                │      │  稱上開物品，除50元硬│
│    │                │      │  幣、行動電話外，均係│
│    │                │      │  於同日在臺北縣鶯歌鎮│
│    │                │      │  文化路393 巷2 弄8號3│
│    │                │      │  樓廖秀霞住處所竊。  │
│    │                │      │(2)此部分非本件起訴事實│
│    │                │      │  範圍。              │
├──┼────────┼───┼───────────┤
│08  │玉墬金項鍊      │   1條│                      │
├──┼────────┼───┼───────────┤
│09  │玻璃球飾品      │   1個│                      │
├──┼────────┼───┼───────────┤
│10  │銀色項鍊        │   1條│                      │
├──┼────────┼───┼───────────┤
│11  │紀念幣          │   2枚│                      │
├──┼────────┼───┼───────────┤
│12  │華南銀行信用卡  │   1張│卡號0000-000?-0000-000│
│    │                │      │7                     │
├──┼────────┼───┼───────────┤
│13  │郵政儲金金融卡  │   1張│卡號0-0000000-0000000 │
├──┼────────┼───┼───────────┤
│14  │金戒            │   1只│                      │
├──┼────────┼───┼───────────┤
│15  │大潤發八德店會員│   1張│                      │
│    │卡              │      │                      │
├──┼────────┼───┼───────────┤
│16  │corega無線區域網│   1張│                      │
│    │路卡            │      │                      │
├──┼────────┼───┼───────────┤
│17  │飛馬、牛狀玉飾  │   3個│                      │
├──┼────────┼───┼───────────┤
│18  │玉墜            │   2個│                      │
├──┼────────┼───┼───────────┤
│19  │玉飾項鍊、環鍊飾│  10條│                      │
│    │品              │      │                      │
├──┼────────┼───┼───────────┤
│20  │玉石飾品        │   3個│                      │
├──┼────────┼───┼───────────┤
│21  │鼻煙壺（盒裝）  │   1個│                      │
├──┼────────┼───┼───────────┤
│22  │玉手環          │   2只│                      │
├──┼────────┼───┼───────────┤
│23  │尚德汽車公司客戶│   1紙│                      │
│    │委託報價書      │      │                      │
├──┼────────┼───┼───────────┤
│24  │裝有犯罪工具黑色│   1只│不能證明與本件起訴事實│
│    │皮包            │      │有涉。                │
├──┼────────┼───┼───────────┤
│25  │手錶            │  18只│                      │
├──┼────────┼───┼───────────┤
│26  │手錶            │   5只│                      │
├──┼────────┼───┼───────────┤
│27  │珍珠、金屬項鍊  │   2條│                      │
├──┼────────┼───┼───────────┤
│28  │玉戒            │   1只│                      │
├──┼────────┼───┼───────────┤
│29  │皮夾、皮包      │   3只│                      │
├──┼────────┼───┼───────────┤
│30  │鑽型等飾物      │ 6小包│                      │
├──┼────────┼───┼───────────┤
│31  │皮包            │   1只│                      │
├──┼────────┼───┼───────────┤
│32  │茶壺            │   5個│                      │
├──┼────────┼───┼───────────┤
│33  │手錶            │  18只│                      │
├──┼────────┼───┼───────────┤
│34  │手錶            │  18只│                      │
├──┼────────┼───┼───────────┤
│35  │手錶            │  18只│(1)以上物品，係於97.04.│
│    │                │      │  15下午4 時10分許，在│
│    │                │      │  臺北縣三重市○○○路│
│    │                │      │  2 段35巷33號被告張志│
│    │                │      │  成住處查扣，被告張志│
│    │                │      │  成於警詢辯稱以上物品│
│    │                │      │  均係其友人翁明川、阿│
│    │                │      │  強所寄放。疑似贓物。│
│    │                │      │(2)此部分不能證明與本件│
│    │                │      │  有涉。              │
├──┼────────┼───┼───────────┤
│36  │3912-QU 自用小客│   1輛│                      │
│    │車（未掛車牌）  │      │                      │
└──┴────────┴───┴───────────┘


司法院資訊處製作；財團法人民間司法改革基金會備份。
